【裁判字號】    89,台上,1354
【裁判日期】    890316
【裁判案由】    違反槍砲彈藥刀械管制條例
【裁判全文】
最高法院刑事判決                              八十九年度台上字第一三五四號
    上  訴  人  甲○○
右上訴人因違反槍砲彈藥刀械管制條例案件，不服台灣高等法院中華民國八十八年七
月十五日第二審判決（八十八年度上訴字第二一六一號，起訴案號：台灣台北地方法
院檢察署八十六年度偵字第二五○四二號），提起上訴，本院判決如左：
    主  文
原判決撤銷，發回台灣高等法院。
    理  由
本件原判決認定上訴人甲○○曾因施用毒品案件，經原審法院判處有期徒刑二年三月
，並於民國八十一年十二月二十八日執行完畢。復因販賣運輸毒品案件，再經同院判
處有期徒刑四年後於八十五年十一月七日假釋出監（八十八年三月二十二日期滿）。
仍不知悔改，又自八十六年間起，未經許可，持有具殺傷力之制式手槍（含彈匣一個
）一支及子彈四顆。及至同年十月六日，張鈞瑋（業經原審判決確定）前往台北看守
所探視因另涉煙毒案件羈押之上訴人時，上訴人告以前開槍、彈藏放在其台北市○○
○路○段一八○巷四九弄二樓之三住處地下室，要求張鈞瑋代為保管。張鈞瑋即依指
示前往上址取走手槍一支（含彈匣一個）、子彈二顆，其餘子彈二顆則放於原處。迨
張鈞瑋返家後，恐遭牽連，遂於同年十月十日，在台北市○○○路處，轉交不知情之
李春山收藏。上訴人於犯罪未發覺前，向警方自首，並稱該批槍、彈係張啟瑞（業經
原審判決確定）所交付，現已移轉張鈞瑋持有。經警於八十六年十月十四日借提上訴
人外出追查，始輾轉經由張鈞瑋、李春山告知，在台北市○○路與寶清街郵筒邊起出
槍枝一支（含彈匣一個）及子彈二發；再於同月二十九日帶同張鈞瑋至台北市○○○
路○段一八○巷四九弄二樓之三住處地下室辦公桌下尋獲其餘二發子彈等情，因而維
持第一審論處上訴人未經許可無故持有手槍罪刑（累犯）之判決，駁回上訴人在第二
審之上訴，固非無見。
惟按撤回上訴者，喪失其上訴權，刑事訴訟法第三百五十九條定有明文。經查上訴人
所犯上開違反槍彈藥刀械管制條例犯行，第一審判決後，上訴人於八十八年五月十
日具狀上訴第二審，上訴人旋於八十八年五月三十一日原審法院審理時當庭言詞並具
狀撤回上訴，該案因上訴人之撤回上訴即告確定，此有台灣台北地方法院八十七年度
訴字第一○九號、八十八年度訴緝字第四一號刑事判決正本，上訴人刑事上訴狀，原
審法院八十八年五月三十一日審判筆錄，八十八年五月三十一日上訴人親具之撤回上
訴聲請書在卷可稽（均見原審法院八十八年上訴字第一七五○號卷內）。乃原審就上
訴人已撤回上訴，且已判決確定之同一案件，復於八十八年七月十五日為本案上訴駁
回之判決（按原審法院先就上訴人對上開第一審法院刑事判決不服提起之上訴，於八
十八年五月二十一日分案為八十八年度上訴字第一七五○號審理，該案經上訴人撤回
上訴。另又據台灣台北地方法院函再行就同一案件，於八十八年六月十七日分案為本
件八十八年度上訴字第二一六一號審理），揆之首開說明，自屬違背法令，上訴意旨
指摘原判決不當，尚非全無理由，應認有撤銷發回原審法院之原因。
據上論結，應依刑事訴訟法第三百九十七條、第四百零一條，判決如主文。
中      華      民      國    八十九    年      三      月     十六     日
                              最高法院刑事第十一庭
                                  審判長法官  洪  明  輝
                                        法官  蔡  清  遊
                                        法官  黃  一  鑫
                                        法官  林  秀  夫
                                        法官  郭  毓  洲
      右正本證明與原本無異
                                              書  記  官
中      華      民      國    八十九    年      三      月    二十三    日


司法院資訊處製作；財團法人民間司法改革基金會備份。
